【裁判字號】    97,交上易,116
【裁判日期】    970829
【裁判案由】    過失傷害
【裁判全文】
臺灣高等法院刑事判決               97年度交上易字第116號
上  訴  人
即  被  告  丙○○
選任辯護人  陳傳中律師
            楊博任律師
上列上訴人因過失傷害案件，不服台灣板橋地方法院九十六年度
交易字第四八一號，中華民國九十七年二月二十九日第一審判決
（起訴案號：台灣板橋地方法院檢察署九十六年度偵字第一三三
七二號），提起上訴，本院判決如下：
    主  文
上訴駁回。
丙○○緩刑貳年。
    事  實
一、丙○○係營業計程車司機，為從事駕駛業務之人；於民國九
    十六年三月三日晚間十時許，駕駛車牌號碼Ｎ五—二０一號
    營業小客車自桃園縣中壢市由南往北沿臺北縣鶯歌鎮○○○
    路往文化路方向行駛，嗣於同（三）日晚間十時十五分許，
    行經上開中正二路與尖山路一七四巷閃黃號誌巷口欲右轉進
    入尖山路一七四巷時，本應注意轉彎車應讓直行車先行，而
    依當時情況並無不能注意之情事，詎其竟疏未注意右後方直
    行來車動態並讓右後方來車先行，適有同向在後由乙○○所
    駕駛車牌號碼ＣＹＷ－二一０號座搭載其友人甲○○之重型
    機車直駛而來時，因疏未注意車前狀況亦未減速，迨見丙○○之營業計程車突然右轉欲進入尖山路一七四巷，乙○○機
    車致一時煞閃不及，碰撞及丙○○之營業計程車右後車門（
    右後葉），使機車往前滑倒撞及附近路段之電線桿後，致機
    車人車倒地，乙○○因而受有左肩及雙下肢多處擦傷、右大
    腳趾脫裂傷之傷害；甲○○受有胸部挫傷、雙手、左膝部多
    處挫傷合併擦傷等傷害。丙○○於車禍肇事犯罪未被有偵查
    犯罪權限之公務員發覺前，自動留在現場，向據報前來現場
    處理車禍之警員自承為車禍肇事者，自承犯罪，接受裁判。
二、案經乙○○、甲○○訴由臺北縣政府警察局三峽分局報請臺
    灣板橋地方法院檢察署檢察官偵查起訴。
    理  由
壹、程序問題：
    按被告以外之人於審判外之言詞或書面陳述，除法律有規定
    者外，不得作為證據；又被告以外之人於審判外之陳述，雖
    不符合同法第一百五十九條之一至第一百五十九條之四之規
    定，但經當事人於審判程序同意作為證據，法院審酌該言詞
    陳述或書面陳述作成時之情況，認為適當者，亦得為證據。
    當事人、代理人或辯護人於法院調查證據時，知有第一百五
    十九條第一項不得為證據之情形，而未於言詞辯論終結前聲
    明異議者，視為有前項之同意，刑事訴訟法第一百五十九條
    第一項及第一百五十九條之五分別定有明文。本判決下列所
    引用之各該被告以外之人於審判外之陳述（包含書面陳述）
    ，雖屬傳聞證據，惟當事人於本院審判期日中表示同意作為
    證據方法而不予爭執，本院審酌上開證據資料製作時之情況
    ，尚無違法不當及證明力明顯過低之瑕疵，亦認為以之作為
    證據應屬適當。揆諸前開規定，爰依刑事訴訟法第一百五十
    九條之五規定，認前揭證據資料均有證據能力，先予敘明。
貳、實體部分：
一、上揭事實，業據被告丙○○於本院審理時坦承不諱（見本院
    卷第三三頁反面），核與證人乙○○、甲○○於警詢、偵查
    及原審之證述相符（見偵卷第七至一一頁反面、四三頁，原
    審卷第二二、二三、四五至四七頁），復有台北縣政府警察
    局三峽分局鶯歌車禍處理小組道路交通事故調查報告表、道
    路交通事故現場圖、現場照片十四幀、台北縣政府警察局三
    峽分局道路交通事故肇事人自首情形記錄表、財團法人恩主
    公醫院乙種診斷證明書、台灣省台北縣區車輛行車事故鑑定
    委員會函暨鑑定意見書及台灣省台北縣區車輛行車事故覆議
    鑑定委員會函在卷可佐（見偵卷第一四至二五、二七、二八
    、三０—一至三二、三七至三九頁，本院卷第二八頁），足
    證被告自白核與事實相符。是被告過失行為，與被害人所受
    之傷害，具有因果關係。本件事證明確，被告過失犯行堪以
    認定，自應依法論科。
二、本件被告係營業計程車司機，業據其供明在卷，是被告為從
    事駕駛業務之人至明。核被告所為，係犯刑法第二百八十四
    條第二項前段之業務過失傷害罪。被告因其一過失行為致告
    訴人乙○○、甲○○二人受有前開傷害，係一行為觸犯二罪
    名，應依刑法第五十五條前段想像競合犯之規定，從一重罪
    處斷。又被告於本件車禍肇事發生後，犯罪未被有偵查犯罪
    權限之公務員發覺前，自動留在現場，向據報前來現場處理
    車禍之警員自承為車禍肇事者，自承犯罪，接受裁判等情，
    業據證人即警員邱家薪於原審證稱明確（見原審卷第四九頁
    ），並有台北縣政府警察局三峽分局道路交通事故肇事人自
    首情形記錄表一紙在卷足憑；故被告既於車禍肇事發生後犯
    罪未被有偵查犯罪權限之公務員發覺前，自動留在現場，向
    前開處理之警員自承犯罪並接受裁判，自應依自首之規定減
    輕其刑。
三、原審經詳細調查，以被告罪證明確，適用上揭規定，並審酌
    被告於本件犯罪之原因係乃因被告欲右轉進入尖山路一七四
    巷時，未注意轉彎車應讓直行車先行，其於本件車禍之發生
    為肇事主因，過失程度較重，告訴人乙○○於本件車禍之發
    生為肇事次因，與有過失，惟過失程度較輕，告訴人乙○○
    、甲○○二人受有前開傷害之傷勢情形，量處有期徒刑六月
    ，並諭知易科罰金之折算標準，且依中華民國九十六年罪犯
    減刑條例之規定，減為有期徒刑三月，並諭知易科罰金之折
    算標準。核原審認事用法，並無不合，量刑亦屬允當。被告
    以原審判決不當為由上訴，請求撤銷改判，為無理由。惟查
    被告前未曾受有期徒刑以上刑之宣告，此有台灣高等法院被
    告全國前案紀錄表可佐（見本院卷第八頁）；而被告於本院
    審理期間，已與告訴人甲○○及乙○○達成和解，有台灣高
    等法院公務電話查詢紀錄表在卷足憑（見本院卷第三六頁）
    。被告經此偵審程序，當知警惕，信無再犯之虞，本院因認
    對被告所宣告之刑，以暫不執行為適當，併宣告緩刑二年，
    以啟自新。
據上論斷，應依刑事訴訟法第三百六十八條，刑法第七十四條第
一項第一款，判決如主文。
本案經檢察官陳明光到庭執行職務。
中    華    民    國    97    年    8     月    29    日
                  刑事第十七庭  審判長法  官  趙功恆
                                      法  官  陳世宗
                                      法  官  陳憲裕
以上正本證明與原本無異。
不得上訴。
                                      書記官  劉育妃
中    華    民    國    97    年    9     月    1     日
附錄：本案論罪科刑法條全文
刑法第二百八十四條第二項前段：
（過失傷害罪）
因過失傷害人者，處 6 月以下有期徒刑、拘役或 5 百元以下罰
金，致重傷者，處1年以下有期徒刑、拘役或5百元以下罰金。
從事業務之人，因業務上之過失傷害人者，處 1 年以下有期徒刑
、拘役或1 千元以下罰金，致重傷者，處 3 年以下有期徒刑、
拘役或2千元以下罰金。


司法院資訊處製作；財團法人民間司法改革基金會備份。
